Michele Diniz Benedito Ataídes

Brasileira, divorciada, 35 anos

Quadra 13 casa 05 Etapa A Valparaíso de Goiás - GO

Telefone residencial: 3627-7253

Tel.99608-0512/98468-8024

E-mail: midiniz30@gmail.com



Objetivo profissional: Relacionamento com clientes, Recursos Humanos ou Áreas afins.

Formação

- Superior em Gestão de Recursos Humanos

Faculdades Anhanguera

Início: 02/2013

Término: 12/2014

Experiência Profissional

- GEAP autogestão em saúde

Período: 02/2015 a 12/2016

Cargo: Operador de Teleatendimento

Prestar atendimento aos beneficiários do plano de saúde, referente a pagamentos, autorizações, rede credenciada e demais questionamentos dos mesmos.

- Laboratório Exame

Período: 08/2001 a 02/2008

Cargos: S.A.C. / Agente Administrativo / Líder de equipe (substituto quando necessário)

Prestar atendimento de excelência aos clientes externos para a realização de exames laboratoriais, atuando na abertura de fichas, preenchimento e faturamento de guias de exames, manuseio de caixa, atendimento telefônico e outras atividades relevantes à função. Liderar equipe, orientando e dando o suporte necessário às recepcionistas nas atividades pertinentes.

- Lojas Imaginarium

Período 2003/2004

Free Lancer

Operadora de caixa

Vendedora

- Laboratório Micra (anatomia patológica)

Período 2000 a 2001

Cargo: Agente Administrativo

Prestar atendimento aos clientes externos, referente ao recebimento de materiais para análise citopatológica e anatomopatológica. Digitação de laudos de exames.

Cursos e Qualificações

- . Curso de Departamento Pessoal (40h /2014/Cursos 24h)
- . Curso de Auxiliar Administrativo (50h/2014/cursos 24h)
- .Curso de Faturamento Hospitalar (El Shadday cursos)
- . Curso de excelência no atendimento a clientes
- . Curso de Recrutamento e Seleção (40h/ 2016/Cursos 24h)
- . Curso básico de Informática (pacote office e internet)

Atividades Extracurriculares

Prestei um serviço de voluntariado na Comunidade Cristã Aliança da Fé, por um período de 3 anos, onde atuava na organização de arquivos, relatórios financeiros mensais, organização de compromissos pastorais, eventos, ações sociais e atendimento ao público em geral.

Resumo

Sou adepta a um atendimento com excelência, acredito que uma pitada de empatia e carisma, podem transformar relacionamentos. Possuo experiência em atendimento ao público, área a qual gosto muito. Sou formada em gestão de recursos humanos, tenho como objetivo trabalhar com desenvolvimento pessoal e consequentemente organizacional. Por isso pretendo me aperfeiçoar na área, empregando minhas habilidades no relacionamento com clientes externos e internos, promovendo resultados satisfatórios para ambos.